【裁判字號】    99,易,467
【裁判日期】    991004
【裁判案由】    妨害家庭
【裁判全文】
臺灣雲林地方法院刑事判決               99年度易字第467號
公  訴  人  臺灣雲林地方法院檢察署檢察官
被      告  乙○○
            丁○○
上列被告等因妨害婚姻案件，經檢察官提起公訴（99年度偵字第
738 號），被告二人於準備程序就被訴事實為有罪之陳述，經本
院合議庭裁定由受命法官獨任行簡式審判程序，判決如下：
    主    文
乙○○有配偶而與人通姦，處有期徒刑貳月，如易科罰金，以新
臺幣壹仟元折算壹日。
丁○○與有配偶之人相姦，處有期徒刑貳月，如易科罰金，以新
臺幣壹仟元折算壹日。
    犯罪事實
一、乙○○與丙○○為夫妻，為有配偶之人。丁○○明知乙○○
    與為有配偶之人，竟與乙○○分別基於相姦及通姦之犯意，
    於民國98年11月23日晚上6 時許至10時40分許間，在丁○○
    雲林縣斗六市○○路21之3 號住處房間內吃飯飲酒、洗澡後
    ，於上開期間之某時為相姦、通姦行為（下稱通姦行為）1
    次。同日晚上10時40分許，乙○○、丁○○因過夜及金錢問
    題發生爭執，經鄰居報警處理，丁○○對乙○○提出竊盜罪
    告訴，乙○○於偵查中供出上情。嗣乙○○涉犯竊盜案件經
    臺灣雲林地方法院檢察署檢察官以98年度偵字第5859號為不
    起訴處分，丙○○接獲不起訴處分書後始悉前情。
二、案經丙○○訴請臺灣雲林地方法院檢察署檢察官偵查起訴。
    理    由
一、被告乙○○、丁○○所犯均係死刑、無期徒刑、最輕本刑為
    3 年以上有期徒刑以外之罪，其等於準備程序就前揭被訴事
    實為有罪之陳述，經告知簡式審判程序之旨，並聽取其等與
    公訴人之意見後，本院認無不得或不宜改依簡式審判程序進
    行之情，爰依刑事訴訟法第273 條之1 第1 項、第284 條之
    1 規定，裁定進行簡式審判程序，合先敘明。
二、訊據被告2 人對上揭犯罪事實均坦承不諱，就被告乙○○部
    分，並有證人即共同被告丁○○於偵查中具結證稱98年11月
    23日當天有和被告乙○○一起洗澡，之後發生性關係等語在
    卷足憑；就被告丁○○部分，業據證人即共同被告乙○○於
    偵查中具結證述98年11月23日當天有與被告丁○○發生性關
    係等語在卷可稽，供述互核相符，另有證人即告訴人劉俊霖
    偵查中之證詞可參。足徵被告2 人之自白與事實相符，堪信
    為真。本案事證明確，被告2 人之犯行應堪認定。
三、核被告乙○○所為，係犯刑法239 條前段之通姦罪，被告丁○○所為，係犯刑法239 條後段之相姦罪。爰審酌被告乙○○為有配偶之人，被告丁○○亦明知被告乙○○為有配偶之
    人，竟仍為通姦、相姦之行為，影響告訴人丙○○之家庭，
    惟被告乙○○犯後坦承犯行，犯後態度佳，年紀尚輕，早婚
    而與配偶丙○○分居，目前與母親居住在斗南之貨櫃屋，學
    歷為國中畢業；被告丁○○雖曾否認，然最後亦坦承犯行，
    犯後態度尚佳，年歲已高，曾經中風導致左手行動不便，倚
    靠輔助金度日，獨居，學歷為國小畢業等一切情狀，分別量
    處如主文所示之刑，並諭知易科罰金之折算標準，以示懲儆
    。
四、據上論斷，應依刑事訴訟法第299 條第1 項前段，刑法第23
    9 條、第41條第1 項前段，判決如主文。
本案經檢察官甲○○到庭執行職務。
中    華    民    國    99    年    10    月    4     日
                  刑事第三庭    法  官  陳雅琪
以上正本證明與原本無異。
如不服本判決應於收受判決後10日內向本院提出上訴書狀，並應
敘述具體理由；其未敘述上訴理由者，應於上訴期間屆滿後20日
內向本院補提理由書（均須按他造當事人之人數附繕本）。「切
勿逕送上級法院」。
                                書記官  顏錦清
中    華    民    國    99    年    10    月    4     日
中華民國刑法第239 條（通姦罪）
有配偶而與人通姦者，處1 年以下有期徒刑。其相姦者亦同。

司法院資訊處製作；財團法人民間司法改革基金會備份。
